---
title: "Participantes Startup Weekend Energy 2019"
author: "Paulo Franco"
date: "30 de janeiro de 2019"
output: html_document
---

```{r setup, include=FALSE}
knitr::opts_chunk$set(
	echo = FALSE,
	message = FALSE,
	warning = FALSE
)
library(knitr)
library(readxl)
library(plotly)
library(dplyr)
library(gridExtra)
library(ggplot2)
library(scales)
library(ggrepel)
library(plotrix)
library(lubridate)
```

## Participantes

```{r participantes, echo=FALSE, paged.print=TRUE}
#consulta com eliminação dos registros de cabeçalho.
lista_de_participantes<- read_excel("Lista de participantes - Techstars_Startup_Weekend_So_Paulo_Energy (0128).xlsx",range ="A8:AA1000" )
# Eliminação dos registros de rodapé
participantes_dados <- lista_de_participantes[!is.na(lista_de_participantes$`Nº ingresso`),] %>%filter(`Estado de pagamento` == 'Aprovado')
kable(paste0("São ",length(participantes_dados$`Ordem de inscrição`)," participantes aprovados até o momento."), format = "html",col.names =" ")

```

## Características dos Participantes
* Referências de tamanhos de camisetas
```{r car_fisicas, echo=FALSE, message=FALSE, warning=FALSE, paged.print=TRUE}
caracteristicas_participantes <- select(participantes_dados,`Gênero`,`Formação`,`Data de nascimento`,`Tamanho de Camiseta`)
table(caracteristicas_participantes$Gênero,caracteristicas_participantes$`Tamanho de Camiseta`)
```
*Os resultados da respostas "Prefere Não Responder" correspondem a uma mesma compra. Parece que no momento da compra ainda não se havia definido quem seriam os participantes.*

#### Escolaridade Declarada pelos Participantes

```{r car_escolaridade}
escolaridade <- as.data.frame(table(coalesce(caracteristicas_participantes$Formação,"Não Informada")))
names(escolaridade) <- c("Respostas","Frequencia")

coloursShot <- c("Pós-Graduação"="orange", "Ensino Médio Completo"="red", "Ensino Superior Completo"="green", "Ensino Superior Incompleto"="yellow","Não Informada"="grey")

escolaridade_decl <- function(resp){
  escolaridade %>% 
    count(Respostas) %>%
    ggplot(aes(x=reorder(Respostas, escolaridade$Frequencia), y=escolaridade$Frequencia/sum(escolaridade$Frequencia), fill=factor(Respostas))) +
    geom_bar(stat='identity', width = 0.7) + scale_fill_manual(values = coloursShot) +
    theme(legend.position="none") + coord_flip(ylim = c(0, 0.6)) + labs(x=resp, y=" ") +    
    scale_y_continuous(labels=percent)
}

pg <- escolaridade_decl(' ')

pg
```

## Distribuição dos Participantes por idade

```{r idades}
data_nas <- dmy(caracteristicas_participantes$`Data de nascimento`)
idades <- floor((today()-data_nas)/dyears(1))
summary(idades)
hist(idades)
```


## Expectativas dos Participantes

No questionário de inscrição foi realizada a seguinte pergunta "O que você espera encontrar na Techstars Startup Weekend?". Pergunta fechada de múltipla escolha. Obtivemos os seguintes resultados:


```{r consultas_transformacoes, echo=FALSE, message=FALSE, warning=FALSE}

#Limpando variável Interesse
limpa_string <- gsub('\"',"",participantes_dados$`O que você espera encontrar na Techstars Startup Weekend?`)
#computando e convertendo variável interesse
interesse <- as.matrix(strsplit(limpa_string,","))
matriz_interesse <- matrix(unlist(interesse))
df_interesse = as.data.frame(table(na.omit(matriz_interesse)))
names(df_interesse) <- c("Respostas","Frequencia")

```


```{r pressure, echo=FALSE, message=FALSE, warning=FALSE}
ggplotly(df_interesse %>% 
                   ggplot(aes(x=Respostas, y=Frequencia)) + geom_bar(stat='identity', fill='red') +
                   #scale_y_continuous(labels=comma) +
                   labs(x='Resposta', y='Frequência', title='Interesse Declarado dos Participantes no SW ENERGY'))
```

